【裁判字號】    91,重訴,86
【裁判日期】    920710
【裁判案由】    清償債務
【裁判全文】
臺灣臺北地方法院民事判決                          九十一年度重訴字第八六號
    原      告  德勤．關黃陳方會計師行（DELOITTE TOUCHE TOHMATSU）
    法定代理人  丙○○Siu.
    訴訟代理人  李世馨律師
    被      告  偉仲企業股份有限公司
    法定代理人  乙○○
    訴訟代理人  連元龍律師
    複  代理人  林重宏律師
右當事人間請求清償債務事件，本院判決如左：
    主      文
原告之訴及其假執行之聲請均駁回。
訴訟費用由原告負擔。
    事      實
甲、原告方面：
一、聲明：
（一）被告應給付原告港幣（下同）貳佰玖拾柒萬壹仟陸佰捌拾捌元柒角，及其中
      拾陸萬零伍佰肆拾元柒角部分，自民國八十九年十月二十四日起；其中貳佰陸
      拾壹萬壹仟壹佰肆拾捌元部分，自九十年三月二十二日起；均至清償日止，按
      年息百分之五計算之利息。
（二）願供擔保，請准宣告假執行。
二、陳述：
（一）被告公司之副總經理即證人陳鈞華（英文姓名：Wylie Chen），分別於民國八
      十七年六月二十六日、八十八年一月十一日、同年八月六日，代表被告與原告
      分別簽訂「架構重組及稅務安排建議書」、「應聘書」、「應聘書」各一份，
      聘請原告為被告進行相關會計、稅務與信託等專業服務，協助被告設立境外投
      資公司，且負責為該境外投資公司，擔任在香港聯合交易所上市準備程序之申
      報會計師。嗣原告依約為被告辦理上開相關服務，並為被告在英屬開曼群島成
      立控股公司，即Supercap Holdings Limited（下稱英屬開曼群島Supercap公
      司）。詎料，迄至八十九年十月，被告就前揭委辦服務項目之費用，包括：
  １、帳單日期為八十八年二月十二日，截至八十七年十二月三十一日止，代墊支付
      之交通費，為壹萬壹仟肆佰拾元；提供關於公司營運之審查及建議之專業
      服務費用，為陸萬元。
  ２、帳單日期為八十八年七月八日，提供相關信託之信託文件影本及快遞交送費用
      ，為貳仟元；以及帳單日期為八十八年七月十六日，截至八十八年六月三十日
      止，半年度財務報告之代墊支付交通費，為壹萬零陸佰貳拾陸元。
  ３、帳單日期為八十八年八月四日，提供信託改組之專業服務費用，為壹拾貳萬伍
      仟元。
  ４、帳單日期為八十八年九月八日，截至八十七年十二月三十一日止，審計費用及
      代支費用，為拾柒萬仟肆佰捌拾捌元；以及截至
      止之半個年度財務報告審計費用，以及申報會計師之中期費用，為玖拾萬柒
      仟伍佰元。
  ５、帳單日期為八十八年九月十三日，提供公司稅務之專業服務費用，包括關於公
      司營運之審查及建議，協助公司於香港證券交易市場上市，為捌萬捌仟元；以
      及提供公司稅務之專業服務費用，包括提供於大陸地區土地所有權轉讓之稅務
      建議，壹萬肆仟元。
  ６、帳單日期為八十八年九月二十三日，提供公司稅務之專業服務費用，包括提供
      美國地區稅務建議，協助公司於香港證券交易市場上市，為貳萬柒仟元；以及
      帳單日期為八十八年九月二十四日，前往台北開會之旅費及相關費用，包括交
      通費、機票、住宿、電話、雜項開支，為壹萬零貳佰捌拾壹元柒角。
  ７、帳單日期為八十八年九月三十日，提供有關稅務之書面傳真資料，包括八十八
      年九月二十日之專業服務費用，亦即關於提供於大陸地區土地使用權及建物轉
      讓之稅務事件，以及影印規費，為壹萬貳仟貳佰元；以及帳單日期為八十八年
      十月十四日，提供專業會計服務費用，為壹拾捌萬元；和截至八十八年六月三
      十日止，前六個月財務報告審計費，處理上市相關事宜和雜支費用，為拾玖
      萬零伍佰元。
  ８、帳單日期為八十八年十月十九日，提供準備於香港上市之專業相關服務費用，
      柒拾貳萬玖仟陸佰陸拾元。
（二）上開費用合計共貳佰玖拾柒萬壹仟陸佰柒拾柒元柒角，均係依據被告之副總經
      理即證人陳鈞華所簽署同意之架構重組及稅務安排建議書、應聘書第八項收費
      欄所約定。爰依上開約定，請求被告給付如原告聲明所示之金額、利息。
（三）對被告抗辯所為之陳述：
  １、證人陳鈞華曾於八十六年間，持記載為被告公司副總經理之名片，至原告會計
      師行洽談設立境外投資公司，和辦理在香港證券交易市場上市之事宜，此有證
      人陳鈞華之名片在卷。嗣證人陳鈞華以被告公司副總經理之身分，分別於八十
      七年六月二十六日、八十八年一月十一日、同年八月六日，代表被告公司與原
      告分別簽訂「架構重組及稅務安排建議書」、「應聘書」、「應聘書」各一份
      ，聘請原告為被告進行相關會計、稅務與信託等專業服務，協助被告設立英屬
      開曼群島Supercap公司，且負責為英屬開曼群島Supercap公司擔任在香港上市
      準備程序之申報會計師。而證人陳鈞華為證人甲○○之配偶，證人甲○○、陳
      鈞華均係英屬開曼群島Supercap公司之執行董事，證人甲○○更為在我國認許
      之英屬維京群島商勝世控股有限公司（英文名稱：Victory Century Holdings
      Limited，下稱英屬維京群島商勝世公司）在被告公司擔任監察人之法人代表
      。另證人馬燕明為英屬維京群島Oceani c Growth Investment Limited（下稱
      英屬維京群島OGI公司）之人員，亦為英屬開曼群島Supercap公司之執行董事
      ，證人陳鈞華曾於八十八年七月十三日，指示證人馬燕明開立發票人為英屬維
      京群島OGI公司，付款人為美國利寶銀行，金額為拾貳萬伍仟元之支票予原
      告，用以支付上開報酬。
  ２、至被告所提時效抗辯一節，按，「法律行為發生債之關係者，其成立要件及效
      力，依當事人意思定其應適用之法律。」涉外民事法律適用法第六條第一項定
      有明文。本件依兩造於八十八年一月十一日，所簽訂之應聘書「法律及裁判權
      」條款約定：「此應聘書所載協議之全部內容，均受香港法律監管。」亦即雙
      方當事人具有選定香港法律，作為準據法之意思。另兩造於八十七年六月二十
      六日，簽訂之架構重組及稅務安排建議書，以及八十八年八月六日，簽訂之應
      聘書，雖未載明契約應適用之法律，惟依涉外民事法律適用法第六條第二項規
      定：「當事人意思不明時，－－國籍不同者依行為地法，行為地不同者以發要
      約通知地為行為地。－－」經查，上開契約書皆由原告在香港向被告發出要約
      通知，經被告代表人簽署確認承諾，應以發要約通知地即香港為行為地，故皆
      應以香港相關法律為準據法。基此，本件兩造間之法律關係，應適用香港之法
      律以決定效力。而依香港法律「時效條例」第四條之規定，基於簡單合約而生
      之訴訟，提出之時效限制為請求原因發生起之六年。職故，本件既屬基於兩造
      間之簡單合約法律關係而產生之請求，基於上述說明，即應適用六年之時效期
      間，而本件請求之原因發生日期均於八十八年間，迄至原告聲請發支付命令時
      並未超過六年之期間，是自無被告所稱罹於時效消滅不得請求之問題。
  ３、原告確依被告之委託意旨，為被告提供進行公司內部架構重組、稅務與信託等
      專業事項，協助成立境外控股公司，負責為該境外投資公司擔任上市程序之審
      計及申報會計師等服務，除前呈書狀及相關證物外，尚有下列證據可資為憑：
（１）原告曾提供關於被告及該集團關係企業之稅務及內部管理建議書予被告，內容
      詳載該集團架構、稅務規劃及運作之建議。
（２）原告曾就被告公司架構重組及稅務安排等事宜，例如成立台灣分行、澳門分行
      ，向被告提供後續建議與被告進行文件往來及聯繫。
（３）原告曾就中國大陸相關可能之稅務問題，提供專業意見予被告。
（４）原告曾就被告公司集團之重組事宜，提供重組前後之公司架構及建議步驟予被
      告。
（５）原告曾就被告公司集團之相關稅務問題，提供詳細之分析說明；以及原告曾就
      被告公司集團內部之業務移轉問題提供意見。
（６）原告曾提供被告公司集團架構重組運作流程備忘錄予被告。
（７）原告曾為被告設計信託架構並提供相關建議。
  ４、關於原告為英屬開曼群島Supercap公司於香港聯合交易所上市，擔任審計及申
      報會計師一節，除有香港匯豐銀行即該上市發行新股案之承銷商，聯絡該上市
      事宜之工作分配表、時間表、往來相關文件，及原告回覆匯豐銀行之文件為據
      外，更有英屬開曼群島Supercap公司準備上市之八十八年十月十四日公開說明
      書，資為明證。由該公開說明書之「審計人及申報會計師」一欄，清楚載明原
      告之名稱，和該說明書中有原告出具之「會計師報告」，以及由原告具名有關
      獲利預測之信函，即明原告確曾依照兩造之應聘書，為被告提供擔任控股公司
      上市之審計及申報會計師等專業服務，至屬明確無疑。另外，再由原告分別曾
      於八十八年十月十四日、八十九年五月十二日、同年八月七日，就原告提供之
      專業服務費用，向被告請款之文件，該請款對象均為「Ms.Wylie Chen」，即
      證人陳鈞華，更足證原告確有為被告提供服務之事實，且證人陳鈞華女士確為
      代表被告對原告提出委託之聯絡人。
三、證據：架構重組及稅務安排建議書、英屬開曼群島Supercap公司之公司資料查詢
    報告、帳款費用明細、單據、證人陳鈞華之名片、英屬開曼群島Supercap公司香
    港上市公開說明書、支票、香港時效條例部分條文及中譯本、稅務及內部管理建
    議書、備忘錄各一份，應聘書、律師函各二份，傳真文件及中譯本各十二份，並
    聲請傳訊證人陳鈞華、馬燕明、甲○○；且聲請向台北市建設局，調閱被告公司
    之原始設立登記資料；復聲請向中央健康保險局，調閱被告公司自八十六年起迄
    九十年間之員工承保名冊；另聲請向勞工保險局，調閱被告自八十六年起迄九十
    年間之員工承保名冊。
乙、被告方面：
一、聲明：駁回原告之訴及假執行之聲請；如受不利之判決，願預供擔保，請准免為
    假執行。
二、陳述：
（一）原告主張被告公司之副總經理即證人陳鈞華，分別於八十七年六月二十六日、
      八十八年一月十一日、同年八月六日，代表被告與原告分別簽訂「架構重組及
      稅務安排建議書」、「應聘書」、「應聘書」各一份，聘請原告為被告進行相
      關會計、稅務與信託等專業服務，協助被告設立境外投資公司，且負責為該境
      外投資公司，擔任在香港上市準備程序之申報會計師等情；被告否認之，因證
      人陳鈞華並非被告公司之副總經理，且原告提出之「架構重組及稅務安排建議
      書」、「應聘書」、「應聘書」，均未經被告公司蓋用公司及負責人之大小章
      ，被告並非上開契約之當事人。而證人陳鈞華雖於七十五年以前，為被告公司
      之股東，亦曾擔任被告公司經理，但證人陳鈞華自七十五年間出讓股份後，即
      非被告公司之股東或經理，或擔任其他職位，證人陳鈞華之行為，自與被告無
      關。則原告依上開契約，請求被告給付報酬，顯不可採。
（二）另按，「請求權，因十五年間不行使而消滅。但法律所定期間較短者，依其規
      定。」、「會計師之報酬及其墊款請求權，因二年間不行使而消滅。」、「消
      滅時效，自請求權可行使時起算。」、「時效因請求而中斷者，若於請求後六
      個月內不起訴，視為不中斷。」民法第一百二十五條、第一百二十七條第五款
      、第一百二十八條、第一百三十條分別定有明文。本件原告請求會計師之報酬
      ，法定時效期間為二年。縱假設原告主張事實及所提證據為真，然由原告提出
      香港鄒祈律師之律師函內容所示，原告向被告請求各債權日期，依序分別為八
      十八年二月十二日、同年七月八、十六日、同年八月四日、同年九月十三、二
      十三、二十四、三十日，足認各該債權分別於上揭日期即可行使，而原告卻遲
      至九十年十一月二十八日，上開債權均已屆二年法定時效期間，始提起本件訴
      訟，縱認香港鄒祈之律師函，以及原告提出永然法律事務所之律師函，所為之
      請求，為民法第一百二十九條之中斷事由，惟均因原告並未在各該請求後六個
      月內起訴，依民法第一百三十條規定，應視為不中斷。故至九十年十一月二十
      八日，原告聲請本件支付命令時，本件原告所主張之請求權，已罹於時效消滅
      不得請求。
三、證據：提出律師函、英屬維京群島商勝世公司之公司登記資料、股東名冊及中譯
  ．  本各一份為證。
    理    由
甲、得心證之理由；
一、原告起訴主張：被告公司之副總經理即證人陳鈞華，分別於八十七年六月二十六
    日、八十八年一月十一日、同年八月六日，代表被告公司與原告分別簽訂「架構
    重組及稅務安排建議書」、「應聘書」、「應聘書」各一份，聘請原告為被告進
    行相關會計、稅務與信託等專業服務，協助被告設立境外投資公司，且負責為該
    境外投資公司，擔任在香港聯合交易所上市準備程序之申報會計師。嗣原告依約
    為被告辦理上開相關服務，並為被告在英屬開曼群島成立控股公司，即英屬開曼
    群島Supercap公司，且為被告辦理英屬開曼群島Supercap公司在香港聯合交易所
    上市之事宜，更擔任英屬開曼群島Supercap公司上市準備程序之申報會計師。詎
    料，迄至八十九年十月，被告就前揭委辦服務項目之費用，共尚積欠貳佰玖拾柒
    萬壹仟陸佰柒拾柒元柒角，仍未給付。是依被告之副總經理即證人陳鈞華所簽署
    同意之架構重組及稅務安排建議書、應聘書第八項收費欄之約定，被告應負有給
    付報酬之責任。爰依架構重組及稅務安排建議書、應聘書第八項收費欄之約定，
    請求被告給付貳佰玖拾柒萬壹仟陸佰捌拾捌元柒角，及其中拾陸萬零伍佰肆拾
    元柒角部分，自八十九年十月二十四日起；其中貳佰陸拾壹萬壹仟壹佰肆拾捌元
    部分，自九十年三月二十二日起；均至清償日止，按年息百分之五計算之利息等
    語。
二、被告則以：證人陳鈞華並非被告公司之副總經理，被告亦未於八十七年六月二十
    六日、八十八年一月十一日、同年八月六日，經由證人陳鈞華與原告分別簽訂「
    架構重組及稅務安排建議書」、「應聘書」、「應聘書」各一份，被告亦未聘請
    原告為被告進行相關會計、稅務與信託等專業服務，協助被告設立境外投資公司
    ，且負責為該境外投資公司，擔任在香港上市準備程序之申報會計師。因證人陳
    鈞華並非被告公司之副總經理，且原告提出之「架構重組及稅務安排建議書」、
    「應聘書」、「應聘書」，均未經被告公司蓋用公司及負責人之大小章，被告並
    非上開契約之當事人。而證人陳鈞華雖於七十五年以前，為被告公司之股東，亦
    曾擔任被告公司經理，但證人陳鈞華自七十五年間出讓股份後，即非被告公司之
    股東或經理，或擔任其他職位，證人陳鈞華之行為，自與被告無關。則原告依上
    開契約，請求被告給付報酬，顯不可採云云，資為抗辯。
三、兩造不爭執之事實：
（一）原告主張證人陳鈞華分別於八十七年六月二十六日、八十八年一月十一日、同
      年八月六日，與原告簽訂「架構重組及稅務安排建議書」、「應聘書」、「應
      聘書」各一份，聘請原告進行相關會計、稅務與信託等專業服務，協助設立境
      外投資公司，且負責為該境外投資公司，擔任在香港聯合交易所上市準備程序
      申報會計師之事實，業據其提出架構重組及稅務安排建議書一份，應聘書二份
      為證，亦為被告所不爭執，復經本院訊問證人陳鈞華屬實，自堪信為真實。
（二）原告復主張其為辦理上開服務，成立英屬開曼群島Supercap公司，且為英屬開
      曼群島Supercap公司擔任在香港聯合交易所上市之申報會計師之事實，復據其
      提出英屬開曼群島Supercap公司之公司資料查詢報告、英屬開曼群島Supercap
      公司香港上市公開說明書，亦為被告所不爭執，亦經本院訊問證人陳鈞華屬實
      ，亦堪信為真實。
四、兩造爭執之爭點：
    至原告另主張證人陳鈞華為被告公司之副總經理，證人陳鈞華分別於八十七年六
    月二十六日、八十八年一月十一日、同年八月六日，代表被告公司與原告分別簽
    訂「架構重組及稅務安排建議書」、「應聘書」、「應聘書」各一份，聘請原告
    為被告進行相關會計、稅務與信託等專業服務，協助被告設立境外投資公司，且
    負責為該境外投資公司，擔任在香港聯合交易所上市準備程序之申報會計師。嗣
    原告依約為被告成立英屬開曼群島Supercap公司，且為被告辦理英屬開曼群島Su
    percap公司在香港聯合交易所上市之事宜，被告應依架構重組及稅務安排建議書
    、應聘書第八項收費欄之約定，給付貳佰玖拾柒萬壹仟陸佰捌拾捌元柒角之報酬
    及遲延利息予原告之部分；則被告否認之，並抗辯稱證人陳鈞華並非被告公司之
    副總經理，被告亦未於八十七年六月二十六日、八十八年一月十一日、同年八月
    六日，經由證人陳鈞華與原告分別簽訂「架構重組及稅務安排建議書」、「應聘
    書」、「應聘書」各一份，被告亦未聘請原告為被告進行相關服務，原告依上開
    契約，請求被告給付報酬，顯不可採等前揭情詞抗辯之。是本件依兩造之書狀往
    來，以及於言詞辯論期日所為之整理協議簡化爭點，確認兩造爭執之爭點，即在
    於：被告是否與原告簽訂架構重組及稅務安排建議書一份、應聘書二份，聘請原
    告為被告進行相關服務，協助被告設立英屬開曼群島Supercap公司？
五、關於本件之爭點，分述如下：
（一）經查，依民事訴訟法第二百七十七條規定：「當事人主張有利於己之事實者，
      就其事實有舉證之責任。但法律別有規定，或依其情形顯失公平者，不在此限
      。」本件原告主張證人陳鈞華為被告公司之副總經理，證人陳鈞華分別於八十
      七年六月二十六日、八十八年一月十一日、同年八月六日，代表被告與原告分
      別簽訂「架構重組及稅務安排建議書」、「應聘書」、「應聘書」各一份，聘
      請原告為被告進行相關會計、稅務與信託等專業服務，協助被告設立英屬開曼
      群島Supercap公司，且負責為英屬開曼群島Supercap公司擔任在香港上市準備
      程序之申報會計師等情。則依前述民事訴訟法第二百七十七條所規定舉證責任
      分配之法則，原告自應就證人陳鈞華係被告公司之副總經理，或有其他代表權
      ，而代表被告與原告簽訂上開契約，此一有利於己之事實，負舉證之責任。而
      原告就此部分，係提出架構重組及稅務安排建議書、英屬開曼群島Supercap公
      司之公司資料查詢報告、帳款費用明細、單據、證人陳鈞華之名片、英屬開曼
      群島Supercap公司香港上市公開說明書、支票各一份，應聘書、律師函各二份
      ，並聲請傳訊證人陳鈞華、馬燕明、甲○○；且聲請向台北市建設局，調閱被
      告公司之原始設立登記資料；復聲請向中央健康保險局，調閱被告公司自八十
      六年起迄九十年間之員工承保名冊；另聲請向勞工保險局，調閱被告自八十六
      年起迄九十年間之員工承保名冊，以為證明。
（二）次查，依公司法第八條、第二百零八條第三項前段規定：「本法所稱公司負責
      人：在無限公司、兩合公司為執行業務或代表公司之股東；在有限公司、股份
      有限公司為董事。公司之經理人或清算人，股份有限公司之發起人、監察人、
      檢查人、重整人或重整監督人，在執行職務範圍內，亦為公司負責人。」、「
      董事長對內為股東會、董事會及常務董事會主席，對外代表公司。」本件被告
      公司為股份有限公司之組織型態，此有被告之公司登記資料在卷。是依公司法
      之上開規定，有權代表被告公司者，除被告公司之董事長、董事外，被告公司
      公司之經理人、清算人、發起人、監察人、檢查人、重整人、重整監督人，在
      執行職務範圍內，亦為被告公司之公司負責人。而經本院調閱被告公司之原始
      ，受讓訴外人蔣德明、洪耀和之出資額，成為被告公司之股東；嗣被告公司於
      七十一年間，經主管機關准許變更為股份有限公司，證人陳鈞華並於七十一年
      六月十四日間，經被告公司股東會選任為董事，同時為被告聘請為經理；後被
      告於七十五年，改選董事、監察人，證人陳鈞華即已出讓股份，非被告公司之
      股東，經理職位亦經被告解任，此經本院調閱被告公司之原始設立登記資料，
      查閱屬實，亦為兩造所不爭執。參以，依本院向勞工保險局、中央健康保險局
      調閱被告公司自八十六年度至九十年度之投保資料，被告公司均未以證人陳鈞
      華為投保之對象，此亦有勞工保險局九十二年五月三十日保承資字第○九二一
      ○一八九六九○號函，和所附之被告公司投保資料；以及中央健康保險局九十
      二年六月十八日健保北承一字第○九二○○二六三四六號函，和所附之被告公
      司員工投保明細在卷，復為兩造所不爭執。可知證人陳鈞華於原告主張證人陳
      鈞華以被告公司之副總經理身分，分別於八十七年六月二十六日、八十八年一
      月十一日、同年八月六日，代表被告與原告分別簽訂「架構重組及稅務安排建
      議書」、「應聘書」、「應聘書」各一份時，證人陳鈞華並非被告公司有代表
      權之人，應堪認定。
（三）另查，依原告提出之上開架構重組及稅務安排建議書一份、應聘書二份，均未
      蓋用被告公司之公司章，或是被告公司負責人之私章，而係僅由「Wylie Chen
      」簽名，此有兩造均不爭執之上開架構重組及稅務安排建議書一份、應聘書二
      份在卷足證。至上開契約書上之「Wylie Chen」，係指證人陳鈞華，此為兩造
      所不爭執，亦經本院訊問證人陳鈞華屬實。嗣經本院訊問證人陳鈞華，證人陳
      鈞華證稱：原告提出之上開架構重組及稅務安排建議書一份、應聘書二份，是
      否證人陳鈞華所簽訂，證人陳鈞華已不記得，但證人陳鈞華手上也有一份簽約
      日期為八十八年一月十一日之應聘書；該簽約之洽談過程，係因證人陳鈞華為
      英屬維京群島OGI公司之執行董事，證人陳鈞華當時係代表英屬維京群島OGI公
      司，委託原告設立英屬開曼群島Supercap公司，以及委託原告辦理英屬開曼群
      島Supercap公司在香港聯合交易所上市之事宜；至於原告提出用以支付報酬之
      上開支票，亦係證人陳鈞華指示證人馬燕明所開立，以支付英屬維京群島OGI
      公司委託原告辦理上開上市事宜之報酬；另原告提出記載被告公司「副總經理
      陳鈞華」之名片，雖係證人陳鈞華之名片，但係證人陳鈞華以前於七十六年間
      ，擔任被告公司經理時所印製，但證人陳鈞華並未將上開名片交付予原告；又
      本件糾紛之發生，乃因英屬開曼群島Supercap公司後來並未在香港聯合交易所
      上市，但原告仍請求高額之報酬，以致發生本件糾紛等語。是依證人陳鈞華之
      上開證述，可知證人陳鈞華係以英屬維京群島OGI公司董事之身分，委託原告
      聯合證券交易市場上市之事宜。
（四）再查，另經本院訊問交付上開支票予原告之證人馬燕明，證人馬燕明證稱：證
      人馬燕明係設立於台灣之頂石股份有限公司員工，原告提出之上開支票，係證
      人甲○○指示證人馬燕明開立，系爭支票係英屬維京群島OGI公司之公司票，
      開票原因為英屬維京群島OGI公司委託原告辦理英屬開曼群島Supercap公司在
      香港上市之報酬等語。末查，原告另聲請訊問證人甲○○，證人甲○○證稱：
      證人甲○○為英屬維京群島OGI公司之董事，原告所提出之上開支票，確實係
      由證人馬燕明開立後交付原告，作為英屬維京群島OGI公司委託原告辦理英屬
      開曼群島Supercap公司等在香港聯合交易所上市之報酬等語。是依證人馬燕明
      、甲○○之上開證述，均僅得以證明委託原告設立英屬開曼群島Supercap公司
      ，和辦理英屬開曼群島Supercap公司在香港聯合證券交易市場上市，以及支付
      報酬予原告者，為英屬維京群島OGI公司。參以，依原告提出之架構重組及稅
      務安排建議書、帳款費用明細、單據、英屬開曼群島Supercap公司香港上市公
      開說明書，均顯示原告係向證人陳鈞華請求報酬，且實際上支付部分報酬予原
      告者，係英屬維京群島OGI公司；此與證人陳鈞華、馬燕明、甲○○均證稱，
      本件委託原告處理上市等事務者，係英屬維京群島OGI公司委託原告設立英屬
      開曼群島Supercap公司，以及辦理英屬開曼群島Supercap公司在香港聯合交易
      所上市等情，相互相符。故原告主張證人陳鈞華為被告公司之副總經理，證人
      陳鈞華分別於八十七年六月二十六日、八十八年一月十一日、同年八月六日，
      代表被告與原告分別簽訂「架構重組及稅務安排建議書」、「應聘書」、「應
      聘書」各一份，聘請原告為被告進行相關服務，協助被告設立英屬開曼群島
      Supercap公司，且負責為英屬開曼群島Supercap公司擔任在香港上市準備程序
      之申報會計師，被告應依上開契約書之約定給付報酬，自不足採信。
六、綜前論述，證人陳鈞華並非被告公司之副總經理，或其他有代表權之人；本件證
    人陳鈞華係代表英屬維京群島OGI公司委託原告設立英屬開曼群島Supercap公司
    ，以及辦理英屬開曼群島Supercap公司在香港聯合交易所上市，已如前爭點部分
    所述。則原告主張被告公司之副總經理即證人陳鈞華，分別於八十七年六月二十
    六日、八十八年一月十一日、同年八月六日，代表被告與原告分別簽訂「架構重
    組及稅務安排建議書」、「應聘書」、「應聘書」各一份，聘請原告為被告進行
    相關會計等服務，協助被告設立英屬開曼群島Supercap公司，且負責為英屬開曼
    群島Supercap公司，擔任在香港上市準備程序之申報會計師，被告應依架構重組
    及稅務安排建議書、應聘書第八項收費欄之約定，給付原告貳佰玖拾柒萬壹仟陸
    佰柒拾柒元柒角之報酬，自屬無據。從而，原告依架構重組及稅務安排建議書、
    應聘書第八項收費欄之約定，請求被告給付貳佰玖拾柒萬壹仟陸佰捌拾捌點柒元
    ，及其中拾陸萬零伍佰肆拾點柒元部分，自八十九年十月二十四日起；其中貳
    佰陸拾壹萬壹仟壹佰肆拾捌元部分，自九十年三月二十二日起；均至清償日止，
    按年息百分之五計算之利息，為無理由，應予駁回。
七、因本件事證已臻明確，兩造其餘攻擊防禦方法及所為之舉證，於本件判決結果不
    生影響，自無庸再予一一審酌，附此敘明。
乙、又原告之訴既經駁回，其假執行之聲請，因訴之駁回而失所附麗，不應准許，亦
    應駁回。
丙、據上論結，原告之訴為無理由，依民事訴訟法第七十八條，判決如主文。
中      華      民      國    九十二    年      七      月      十      日
                                 民事第六庭  法  官    姜悌文
右為正本係照原本作成
如對本判決上訴，須於判決送達後廿日內向本院提出上訴狀
中      華      民      國    九十二    年      七      月      十      日
                                             書記官    陳鳳瀴


司法院資訊處製作；財團法人民間司法改革基金會備份。
